臺灣苗栗地方法院刑事判決             100年度訴緝字第16號
公  訴  人  臺灣苗栗地方法院檢察署檢察官
被      告  謝仁宗
選任辯護人  林瑑琛律師
上列被告偽造文書等案件，經檢察官提起公訴（97年度偵字第24
85、3152、5207、5213、5282、5510、5935、6161號，98年度偵
字第523 號）及移送併案審理（臺灣嘉義地方法院檢察署98年度
偵字第2939號、臺灣板橋地方法院檢察署98年度偵緝字第722 號
），被告於準備程序中就被訴事實為有罪之陳述，本院合議庭裁
定改依簡式審判程序，判決如下：
    主  文
謝仁宗共同犯行使偽造公文書罪，共八罪，各處如附表一宣告刑
欄所示之刑（含主刑及從刑）。主刑部分應執行有期徒刑年拾
月，從刑部分併執行之。
    事  實
一、望智敦（已判決確定）與在中國大陸地區之黃彰敏（綽號阿
    祥、未到案）、真實姓名年籍不詳，綽號為「阿茂」、「阿
    南」、「阿魁」等成年男子於民國96年底、97年初共組詐欺
    集團，並自97年2 月間起，先由該詐欺集團大陸地區成員撥
    打電話向附件編號1 至8 所載之被害人謊稱金融帳戶涉嫌洗
    錢、身分證遭冒用或將查封被害人存款，必須將存款提領交
    由檢察官保管等詐術方法，致附件被害人等因而陷於錯誤，
    即通知在臺之望智敦俟機施詐。望智敦並負責在臺灣地區與
    謝仁宗（綽號「小王」）、李柏融（已判決確定）、劉景新
    （綽號「小張」，另案審理）等人聯絡指示，囑由謝仁宗自
    行或找同夥收取傳真之偽造公文書蓋印後、安排持以施行詐
    騙及取款車手，其中由謝仁宗、李柏融（已判決確定）依序
    擔任附件編號1 至8 所示持偽造公文書、證件佯為公務員詐
    騙被害人及取款之車手等工作，彼等間共同基於意圖為自己
    不法所有、行使偽造公文書、僭行公務員職權、行使偽造特
    種證件之犯意聯絡；且為偽造公文書行使，而先由該集團姓
    名年籍不詳之成年人，於不詳時間、地點，偽刻如附表二所
    示「檢察行政處鑑」、「臺灣臺北地方法院檢察署印」等公
    印、「鄭世揚」、「檢察官鄭世揚傳票專用」等印章、及偽
    造「鄭世揚」署押，及偽造「臺灣臺北士林地方法院檢察署
    刑事庭傳票」、「臺北士林地方法院檢察署監管科」、「臺
    北士林地檢署監管科收據」、「台北士林地方法院檢察署監
    管科」、「臺北士林地檢署監管科收據」公文書，以託運寄
    送之方式，將上述偽造之公印、印章、書記官服務證等寄送
    給謝仁宗（於97年2 月初）等保管，及由其等實際向被害人
    施詐騙者提供其等所有照片供詐騙集團偽造「法務部士林地
    檢署監管科鄭世揚書記官服務證」後配戴假扮為書記官，用
    以取信於被害人；再於附件所載之時間、地點，由不詳之詐
    欺集團成員以電話彼此聯絡，先由大陸地區詐騙集團以傳真
    或其他方式交予偽造之公文書後，由謝仁宗等蓋印而分持附
    表二證物名稱欄A.所載之數紙偽造公文書，向被害人收取附
    件所載之現金款額而詐騙得手。該詐欺集團為圖規避相關單
    位追查，指示取款車手將取得之款項交予轉收款人劉景新等
    ，再輾轉交予最後收款人望智敦等後，最後匯入指定之不詳
    人頭帳戶，謝仁宗等人再自詐欺所得款中，各自依所分工情
    節扣取詐得款百分之一以內（總額不逾百分之五）不等之贓
    款。
二、案經臺灣苗栗地方法院檢察署檢察官指揮內政部警政署刑事
    警察局偵三隊、苗栗縣警察局竹南分局報告偵辦，及曾鳳美
    、葉金梅、吳連美月、劉春妹、黃瑞芳、吳江來好、吳莊玉
    嬌、李明娥告訴，暨臺北市政府警察局報告臺灣臺北地方法
    院檢察署、彰化縣警察局報告臺灣彰化地方法院檢察署、臺
    中縣警察局豐原分局報告臺中地方法院檢察署移轉偵查起訴
    ，並經雲林縣警察局斗六分局報告臺灣嘉義地方法院檢察署
    、桃園縣警察局大園分局報告臺灣板橋地方法院檢移送併案
    審理。
    理  由
一、本案被告謝仁宗所犯係死刑、無期徒刑、最輕本刑為3 年以
    上有期徒刑以外之罪，其於本院準備程序中就前揭被訴事實
    為有罪之陳述，經受命法官告知簡式審判程序之旨，並聽取
    其與公訴人之意見後，本院認無不得或不宜改依簡式審判程
    序進行之處，爰依刑事訴訟法第273 條之1 第1 項、第284
    條之1 規定，本院合議庭裁定由受命法官獨任依簡式審判程
    序審理；又簡式審判程序之證據調查，依刑事訴訟法第273
    條之2 規定，不受同法第159 條第1 項審判外陳述排除之限
    制，再被告及辯護人對於卷內之各項證據，亦不爭執證據能
    力（100 年度訴緝字第16號卷〈下稱本院卷〉第75頁以下）
    ，故卷內所列之各項證據，自得作為證據，合先敘明。
二、上揭犯罪事實，業據被告於本院準備程序及審理時均坦承不
    諱（本院卷第57頁、第75頁），並經共犯望智敦、李柏融等
    供述在卷，核與被害人曾鳳美、葉金梅、吳連美月、劉春妹
    、黃瑞芳、吳江來好、吳莊玉嬌、李明娥等人於警詢、偵查
    時指述情節相符，並有指認照片及如附表二所示偽造之「臺
    灣台北士林地方法院檢察署刑事庭傳票」、「臺北士林地方
    法院檢察署監管科」公文、「臺北士林地檢署監管科收據」
    、「士林地方法院檢察署監管科」公文、「士林地檢署監管
    科收據」等附卷可稽，及偽造之「法務部臺北地檢署服務證
    」52張、偽刻「檢察行政處鑑」印章1 顆、「鄭世揚」原子
    章1 顆、便利商店翻拍照片數張、扣案如附表三所示之行動
    電話在卷可佐，足認被告出於任意性之自白核與犯罪事實相
    符，其犯行應堪認定。
三、論罪科刑部分：
（一）按刑法所謂公印，係指公署或公務員職務上所使用之印信
      而言，又所謂公印或公印文，係專指表示公署或公務員資
      格之印信而言，即俗稱大印與小官印及其印文（最高法院
      22年上字第1904號及69年台上字第693 號判例意旨參照）
      。又按公印之形式凡符合印信條例規定之要件而製頒，無
      論為印、關防、職章、圖記，如足以表示其為公務主體之
      同一性者，均屬之（最高法院89年度台上字第3155號判決
      意旨參照）。而不符印信條例規定或不足以表示公署或公
      務員之資格之印文，如機關長官之簽名章僅屬於代替簽名
      用之普通印章，即不得謂之公印（最高法院86年度台上字
      第4631號判決意旨參照）；又與我國公務機關名銜不符之
      印文，難認為公印文（最高法院84年度台上字第6118號判
      決意旨參照）。故本案偽造之各紙公文書中，除「臺灣台
      北士林地方法院檢察署刑事庭傳票」上之「臺灣台北地方
      法院檢察署印」為偽造之公印文外，其餘之「檢察官鄭世
      揚傳票專用」、「鄭世揚」及「檢察行政處鑑」之印文，
      皆與公印文之要件不符，而不能論以偽造公印文之罪。查
      本案偽造之數張「臺灣台北士林地方法院檢察署刑事庭傳
      票」上偽造之「臺灣台北地方法院檢察署印」為公印文，
      而偽造公印文及偽造「檢察官鄭世揚傳票專用」印文之行
      為，係偽造公文書之部分行為與偽造公文書之低度行為應
      為行使公文書之高度行為所吸收，均不另論罪。而本案另
      偽造之「臺北士林地檢署監管科收據」、「士林地方法院
      檢察署監管科」、「士林地檢署監管科收據」均為冒用公
      署名義所製作之文書，顯屬於公文書，其上偽造之「鄭世
      揚」及「檢察行政處鑑」等印文，均非依印信條例規定，
      由上級機關所製發之印信蓋印，以表示該機關之資格者甚
      明，自非公印文，僅屬通常印文。次按刑法第212 條所定
      變造「關於品行、能力、服務或其他相類之證書、介紹書
      」罪，係指變造操行證書、工作證書、畢業證書、成績單
      、服務證、差假證或介紹工作之書函等而言（最高法院71
      年度台上字第2761號判決意旨參照）。是附表一編號9 所
      示之「法務部臺北地檢署」之服務證52張，由形式上觀之
      ，已足表明係由法務部所製發，用以證明出示服務證者確
      屬在該機關任職服務之公務員，係屬該條所謂之特種文書
      。
（二）罪數部分：
    1.核被告就附件編號1 至8 所為，均係分別犯刑法第216 條
      、第211 條之行使偽造公文書罪、同法第216 條、第212
      條行使偽造特種文書罪、同法第158 條第1 項之冒充公務
      員行使職權罪、同法第339 條第1 項之詐欺取財罪。
    2.按共同實施犯罪行為之人，在合同意思範圍以內，各自分
      擔犯罪行為之一部，相互利用他人之行為，以達其犯罪之
      目的者，即應對於全部所發生之結果，共同負責，且共同
      正犯之意思聯絡，原不以數人間直接發生者為限，即有間
      接聯絡者，亦包括在內。如甲分別邀約乙、丙犯罪，雖乙
      、丙間彼此並無直接之聯絡，亦無礙於其為共同正犯之成
      立。又共同正犯之意思聯絡，不限於事前有所協議，其於
      行為當時，基於相互之認識，以共同犯罪之意思參與者，
      亦無礙於共同正犯之成立（最高法院92年度台上字第5407
      號判決、73年台上字第1886號判例意旨可資參照）。而電
      話詐騙此一新近社會犯罪型態，自架設行動詐騙機房轉接
      詐騙電話，至刊登廣告、收購人頭帳戶、或冒充檢察官、
      書記官等公務員身分撥打電話假藉名目實施詐騙、致被害
      人陷於錯誤即指定匯款帳戶、自人頭帳戶提領款項、取贓
      分贓等階段，需由多人縝密分工方能完成之集團性犯罪。
      本案共犯望智敦招募被告謝仁宗後，再轉邀集共犯李柏融
      、劉景新等人均擔任其他要務或車手工作，共同參與上開
      不法犯罪集團，各自分工行使偽造公文書、假冒公務員施
      詐至提領遭詐欺取財之被害人所匯款項，其等不僅對於在
      大陸地區之集團成員係共同從事上開詐欺行為知之甚詳，
      且對於假冒檢察官或書記官身分配戴服務證件、以偽造之
      公文書等取信於被害人，俾利施詐術順利騙取被害人財物
      ，亦應有所知悉及認識，所提領詐騙所得款項，固因先後
      被害人匯入金額已混同而無法區分，其等縱非事先已存在
      該共同詐騙之決意，至遲於領款行為或分得詐騙贓款當時
      ，業已確知係集團施詐。是被告就附件各編號所示之犯罪
      ，與各編號所示之轉收款人、最後收款人，共犯望智敦、
      劉景新及其他所屬詐欺集團成員，均有犯意聯絡及行為分
      擔，應論以共同正犯（附件編號8 部分，另尚與共犯李柏
      融有犯意聯絡及行為分擔，應論以共同正犯）。
    3.被告與共犯望智敦等人及該不法犯罪集團成年成員共同偽
      刻印章、公印，及偽造印文、公印文之行為，均係偽造公
      文書之階段行為，為偽造公文書行為所吸收，而偽造公文
      書後持以行使，其偽造之低度行為，為行使之高度行為吸
      收；另其等共同偽造法務部臺北地檢署服務證之特種文書
      之低度行為，為行使之高度行為所吸收，均不另論罪。
    4.又按基於一個犯罪決意，實施數犯罪構成要件之行為，彼
      此實施行為完全、大部分或局部同一，得評價為一個犯罪
      行為論以想像競合，被告行使偽造公文書、行使偽造特種
      文書及冒充公務員行使職權，均係從事施行詐術之詐欺取
      財犯行之一部，且於行使偽造公文書、行使偽造特種文書
      之時，即同時著手冒充公務員行使職權構成要件之實行，
      是以被告所犯之行使偽造公文書、行使偽造特種文書、冒
      充公務員行使職權及詐欺取財4 罪之間，應屬一行為觸犯
      數個相異罪名，均為想像競合，均應從較重之行使偽造公
      文書罪論處（最高法院97年台上字第1880號判決意旨參照
      ）。故自宜認被告等人係出於一個犯意，實行一個犯罪行
      為，而侵害國家法益、社會法益及個人法益，該當於行使
      偽造公文書、特種文書、冒充公務員行使職權、詐欺取財
      之4 罪構成要件，即一行為觸犯數罪名，應依想像競合犯
      規定，均從一重刑法第216 條、第211 條行使偽造公文書
      罪處斷，起訴意旨認此部分係犯意各別，行為互殊，應予
      分論併罰，容有誤會。
    5.被告就附件編號1 至8 所為，係犯意各別，應分論併罰之
      。
（三）量刑理由：
      爰審酌被告正值年輕，於就業市場上仍屬有利，卻不思以
      正途賺取財富，竟與詐欺集團成員分工假冒司法機關之公
      務員身分，利用被害人對司法偵辦程序不清楚而容易情急
      之心態，冒充公務員持偽造之公文書、證件以詐欺款項，
      嚴重傷害人民對司法機關之信賴，且詐欺總金額甚高，而
      被害人多數年邁，就業謀生誠屬不易，詐騙之金錢每為其
      等生活之仰賴，所生危害甚鉅，實屬不該，惟其犯後均坦
      認犯行，節省有限之調查資源，且前無論罪科刑紀錄，素
      行尚佳，有臺灣高等法院被告前案紀錄表在卷可佐，另參
      酌其在詐欺集團中所扮演之角色，並參酌其生活狀況（本
      院卷第95至97頁）、品行、智識程度為國中畢業、犯罪之
      動機、目的、手段、所生危害、犯罪所得等一切情狀，分
      別量處如附表一所示之刑，並就主刑部分定其應執行之刑
      如主文所示，以資懲儆，並符罪刑相當原則。
（四）沒收部分：按刑法第219 條規定，偽造之印章、印文或署
      押，不問屬於犯人與否，沒收之；係採義務沒收主義，凡
      偽造之印章、印文或署押，不論是否屬於犯人所有，苟不
      能證明其已滅失，均應依法宣告沒收。又共同正犯因相互
      間利用他人之行為，以遂行其犯意之實現，本於責任共同
      原則，有關沒收部分，對於共犯間供犯罪所用之物，自均
      應為沒收之諭知（最高法院96年度台上字第6424號判決意
      旨參照）。經查：
    1.如附表二編號1 至8 （A 部分）所示偽造之「臺灣台北士
      林地方法院檢察署刑事庭傳票」、「台北士林地方法院檢
      察署監管科」、「臺北士林地檢署監管科收據」、「士林
      地檢署監管科收據」等傳真接受本公文書，係前揭詐欺集
      團成員或被告以傳真或親自交付予被害人曾鳳美等所有之
      物，業據被告及上開被害人供述在卷，部分並經被害人交
      付警察機關而附於本案警訊及偵查卷中，未扣案部分亦無
      證據足認業已滅失，然此非屬被告及該詐欺集團成員所有
      ，自不得依刑法第38條第1 項第2 款規定宣告沒收。惟上
      開附表二編號1 至8 所示偽造之「臺灣台北地方法院檢察
      署印」公印文、「檢察官鄭世揚傳票專用」、「檢察行政
      處鑑」、「鄭世揚」等印文，暨偽造前開公印文、印文所
      用如附表二編號1 至8 所示之公印、印章，除附表二編號
      10「檢察行政處鑑」、編號11「鄭世揚」原子章已扣案，
      依刑法第219 條規定宣告沒收外，餘雖未扣案，然無證據
      證明業已滅失，不問屬於犯人與否，亦均應依刑法第219
      條規定宣告沒收。
    2.前開傳真接受本公文書，係被告及詐欺集團成員偽造後傳
      真或親自交予前揭被害人，足認與被告共犯之詐欺集團成
      員處，應持有上開內容相同如附表二編號1 至8 （B 部分
      ）所示之偽造公文書原本，而供本件犯罪之用，則上開偽
      造之公文書原本雖未扣案，但無法證明業已滅失，應依刑
      法第38條第1 項第2 款規定宣告沒收之。至上開偽造公文
      書原本上之偽造「臺灣台北地方法院檢察署印」公印文；
      及「檢察官鄭世揚傳票專用」、「檢察行政處鑑」、「鄭
      世揚」等印文，因該等公印文、印文所在之如附表二編號
      1 至8 偽造公文書原本業經宣告沒收，爰不重複宣告沒收
      。
    3.附表二編號9 所示偽造之「法務部臺北地檢署服務證」共
      52張，及附表三所示手機，均為被告或該詐欺集團成員所
      有，供本案犯罪所用或犯罪預備之物，業據其等供承在卷
      ，依刑法第38條第1 項第2 款規定宣告沒收。
    4.至其餘扣案物，本院查無其他積極證據足資證明上開扣案
      物品係被告或該詐欺集團成員供本案犯罪使用之物，且非
      違禁物，爰不予宣告沒收，附此敘明。
四、應適用之法條：
（一）刑事訴訟法第273 條之1 第1 項、第299 條第1 項前段、
      第310 條之2 、第454 條第1 項。
（二）刑法第28條、第158 條第1 項、第216 條、第211 條、第
      212 條、第339 條第1 項、第55條、第219 條、第38條第
      1 項第2 款、第51條第5 款。
（三）刑法施行法第1 條之1 。
五、本判決係依刑事訴訟法第310 條之2 、第454 條第1 項製作
    ，依法僅記載當事人欄、主文、犯罪事實、證據名稱以及應
    適用之法條，又論罪科刑等因有說明之必要，故併予敘明。
    如不服本判決，應於判決送達之日起10日內，向本院提起上
    訴（須附繕本）。
本案經檢察官黃俊鳴到庭執行職務。
中    華    民    國   100    年    7     月    21    日
                  刑事第二庭  法  官  魏宏安
以上正本證明與原本無異。
如不服本判決應於收受判決後10日內向本院提出上訴書狀，並應
敘述具體理由。其未敘述上訴理由者，應於上訴期間屆滿後20日
內向本院補提理由書( 均須按他造當事人之人數附繕本) 「切勿
逕送上級法院」。告訴人或被害人如對本判決不服者，應具備理
由請求檢察官上訴，其上訴期間之計算係以檢察官收受判決正本
之日期為準。
                              書記官  蕭雅文
中    華    民    國   100    年    7     月    21    日
附記本案論罪科刑之法條全文：
中華民國刑法第158條
（僭行公務員職權罪）
冒充公務員而行使其職權者，處 3 年以下有期徒刑、拘役或 5
百元以下罰金。
冒充外國公務員而行使其職權者，亦同。
中華民國刑法第216條
（行使偽造變造或登載不實之文書罪）
行使第 210 條至第 215 條之文書者，依偽造、變造文書或登載
不實事項或使登載不實事項之規定處斷。
中華民國刑法第211條
（偽造變造公文書罪）
偽造、變造公文書，足以生損害於公眾或他人者，處 1 年以上
7 年以下有期徒刑。
中華民國刑法第212條
（偽造變造特種文書罪）
偽造、變造護照、旅券、免許證、特許證及關於品行、能力服務
或其他相類之證書、介紹書，足以生損害於公眾或他人者，處 1
年以下有期徒刑、拘役或 3 百元以下罰金。
中華民國刑法第339條
（普通詐欺罪）
意圖為自己或第三人不法之所有，以詐術使人將本人或第三人之
物交付者，處 5 年以下有期徒刑、拘役或科或併科 1 千元以下
罰金。
以前項方法得財產上不法之利益或使第三人得之者，亦同。
前二項之未遂犯罰之。
附件
┌─┬────┬────┬────┬─────────┬───┬───┬────┬─────┐
│編│取款車手│犯罪時間│犯罪地點│犯罪手段          │被害人│金額（│轉收款人│最後收款人│
│號│        │（民國）│        │                  │      │新臺幣│        │          │
│  │        │        │        │                  │      │）    │        │          │
├─┼────┼────┼────┼─────────┼───┼───┼────┼─────┤
│1 │謝仁宗  │97年2月 │彰化縣員│由不詳之共犯偽稱係│曾鳳美│75萬元│不詳    │望智敦    │
│  │        │26日下午│林鎮南昌│檢察官「鄭世揚」，│      │      │        │          │
│  │        │某時    │路136巷 │向被害人誆稱存款將│      │      │        │          │
│  │        │        │巷口    │被凍結為由，再由取│      │      │        │          │
│  │        │        │        │款車手假冒係「蔡清│      │      │        │          │
│  │        │        │        │華」書記官，持偽造│      │      │        │          │
│  │        │        │        │之「臺北士林地方法│      │      │        │          │
│  │        │        │        │院檢署監管科」傳真│      │      │        │          │
│  │        │        │        │公文及「臺北士林地│      │      │        │          │
│  │        │        │        │檢署監管科收據」，│      │      │        │          │
│  │        │        │        │向被害人收取現款。│      │      │        │          │
├─┼────┼────┼────┼─────────┼───┼───┼────┼─────┤
│2 │謝仁宗  │97年3月6│苗栗縣竹│由不詳之共犯偽稱係│葉金梅│125萬8│劉景新  │望智敦    │
│  │        │日13時許│南鎮環市│檢察官「鄭世揚」，│      │千元  │        │          │
│  │        │        │路3段12 │向被害人誆稱存款將│      │      │        │          │
│  │        │        │巷20號前│被凍結為由，再由取│      │      │        │          │
│  │        │        │        │款車手假冒係「蔡清│      │      │        │          │
│  │        │        │        │華」書記官，持偽造│      │      │        │          │
│  │        │        │        │之「臺北士林地方法│      │      │        │          │
│  │        │        │        │院檢署監管科」傳真│      │      │        │          │
│  │        │        │        │公文及「臺北士林地│      │      │        │          │
│  │        │        │        │檢署監管科收據」，│      │      │        │          │
│  │        │        │        │向被害人收取現款。│      │      │        │          │
│  │        │        │        │                  │      │      │        │          │
├─┼────┼────┼────┼─────────┼───┼───┼────┼─────┤
│3 │謝仁宗  │97年3月6│苗栗縣竹│由不詳之共犯偽稱係│吳連美│100萬 │劉景新  │望智敦    │
│  │        │日14時許│南鎮營盤│檢察官「鄭世揚」，│月    │元    │        │          │
│  │        │        │里12鄰合│向被害人誆稱存款將│      │      │        │          │
│  │        │        │作一村52│被凍結為由，再由取│      │      │        │          │
│  │        │        │號      │款車手假冒係「蔡清│      │      │        │          │
│  │        │        │        │華」書記官，持偽造│      │      │        │          │
│  │        │        │        │之「臺北士林地方法│      │      │        │          │
│  │        │        │        │院檢署監管科」傳真│      │      │        │          │
│  │        │        │        │公文及「臺北士林地│      │      │        │          │
│  │        │        │        │檢署監管科收據」，│      │      │        │          │
│  │        │        │        │向被害人收取現款。│      │      │        │          │
├─┼────┼────┼────┼─────────┼───┼───┼────┼─────┤
│4 │謝仁宗  │97年3月7│苗栗縣頭│由不詳之共犯偽稱係│劉春妹│30萬元│劉景新  │望智敦    │
│  │        │日11時許│份鎮斗煥│檢察官「鄭世揚」，│      │      │        │          │
│  │        │        │里15鄰培│向被害人誆稱存款將│      │      │        │          │
│  │        │        │德新村2 │被凍結為由，再由取│      │      │        │          │
│  │        │        │巷22號前│款車手假冒係「蔡清│      │      │        │          │
│  │        │        │        │華」書記官，持偽造│      │      │        │          │
│  │        │        │        │之「臺北士林地方法│      │      │        │          │
│  │        │        │        │院檢署監管科」傳真│      │      │        │          │
│  │        │        │        │公文及「臺北士林地│      │      │        │          │
│  │        │        │        │檢署監管科收據」，│      │      │        │          │
│  │        │        │        │向被害人收取現款。│      │      │        │          │
├─┼────┼────┼────┼─────────┼───┼───┼────┼─────┤
│5 │謝仁宗  │97年3月 │苗栗縣頭│由不詳之共犯偽稱係│黃瑞芳│75萬元│不詳    │望智敦    │
│  │        │17日13時│份鎮中華│檢察官「鄭世揚」，│      │      │        │          │
│  │        │許      │路與仁愛│向被害人誆稱存款將│      │      │        │          │
│  │        │        │路口    │被凍結為由，再由取│      │      │        │          │
│  │        │        │        │款車手假冒係「蔡清│      │      │        │          │
│  │        │        │        │華」書記官，持偽造│      │      │        │          │
│  │        │        │        │之「臺北士林地方法│      │      │        │          │
│  │        │        │        │院檢署監管科」傳真│      │      │        │          │
│  │        │        │        │公文及「臺北士林地│      │      │        │          │
│  │        │        │        │檢署監管科收據」，│      │      │        │          │
│  │        │        │        │向被害人收取現款。│      │      │        │          │
├─┼────┼────┼────┼─────────┼───┼───┼────┼─────┤
│6 │謝仁宗  │97年4月 │桃園縣大│由不詳之共犯偽稱係│吳江來│40萬元│不詳    │望智敦    │
│  │        │24日下午│園鄉埔心│檢察官「鄭世揚」，│好    │      │        │          │
│  │        │某時許  │村25鄰52│向被害人誆涉洗錢存│      │      │        │          │
│  │        │        │之50號  │款將被凍結為由，再│      │      │        │          │
│  │        │        │        │由取款車手假冒「蔡│      │      │        │          │
│  │        │        │        │清華」書記官持偽造│      │      │        │          │
│  │        │        │        │之「臺北士林地方法│      │      │        │          │
│  │        │        │        │院檢署監管科」傳真│      │      │        │          │
│  │        │        │        │公文及「臺北士林地│      │      │        │          │
│  │        │        │        │檢署監管科收據」，│      │      │        │          │
│  │        │        │        │向被害人收取現款。│      │      │        │          │
├─┼────┼────┼────┼─────────┼───┼───┼────┼─────┤
│7 │謝仁宗  │97年5月6│桃園縣龜│由不詳之共犯偽稱係│吳莊玉│75萬元│不詳    │望智敦    │
│  │        │日13時30│山鄉文化│檢察官「鄭世揚」，│嬌    │      │        │          │
│  │        │分許    │二段155 │向被害人誆稱存款將│      │      │        │          │
│  │        │        │號前    │被凍結為由，再由取│      │      │        │          │
│  │        │        │        │款車手假冒係「蔡清│      │      │        │          │
│  │        │        │        │華」書記官，持偽造│      │      │        │          │
│  │        │        │        │之「臺北士林地方法│      │      │        │          │
│  │        │        │        │院檢察署監管科」公│      │      │        │          │
│  │        │        │        │文、「臺北士林地檢│      │      │        │          │
│  │        │        │        │署監管科收據」，向│      │      │        │          │
│  │        │        │        │被害人收取現款。  │      │      │        │          │
├─┼────┼────┼────┼─────────┼───┼───┼────┼─────┤
│8 │謝仁宗  │97年5月 │桃園縣中│由不詳之共犯偽稱係│李明娥│45萬元│不詳    │望智敦    │
│  │李柏融  │12日12時│壢市龍昌│檢察官「鄭世揚」，│      │      │        │          │
│  │        │許      │路121巷6│向被害人誆稱將查封│      │      │        │          │
│  │        │        │號      │房屋為由，再由取款│      │      │        │          │
│  │        │        │        │車手假冒係「蔡清華│      │      │        │          │
│  │        │        │        │」書記官，持偽造之│      │      │        │          │
│  │        │        │        │「臺北士林地方法院│      │      │        │          │
│  │        │        │        │檢署監管科」傳真公│      │      │        │          │
│  │        │        │        │文及「臺北士林地檢│      │      │        │          │
│  │        │        │        │署監管科收據」，向│      │      │        │          │
│  │        │        │        │被害人收取現款。  │      │      │        │          │
└─┴────┴────┴────┴─────────┴───┴───┴────┴─────┘
 附表一
┌──┬──────┬──────────────────┐
│編號│犯罪事實    │罪名及宣告刑（含主刑及從刑）        │
├──┼──────┼──────────────────┤
│1   │如附件編號1 │謝仁宗共同行使偽造公文書，足以生損害│
│    │            │於公眾及他人，處有期徒刑壹年伍月，附│
│    │            │表二編號1 、9 、10、11所示之物及附表│
│    │            │三編號1 所示之物，均沒收。          │
├──┼──────┼──────────────────┤
│2   │如附件編號2 │謝仁宗共同行使偽造公文書，足以生損害│
│    │            │於公眾及他人，處有期徒刑壹年捌月，附│
│    │            │表二編號2 、9 、10、11所示之物及附表│
│    │            │三編號1 所示之物，均沒收。          │
├──┼──────┼──────────────────┤
│3   │如附件編號3 │謝仁宗共同行使偽造公文書，足以生損害│
│    │            │於公眾及他人，處有期徒刑壹年陸月，附│
│    │            │表二編號3 、9 、10、11所示之物及附表│
│    │            │三編號1 所示之物，均沒收。          │
├──┼──────┼──────────────────┤
│4   │如附件編號4 │謝仁宗共同行使偽造公文書，足以生損害│
│    │            │於公眾及他人，處有期徒刑壹年月，附│
│    │            │表二編號4 、9 、10、11所示之物及附表│
│    │            │三編號1 所示之物，均沒收。          │
├──┼──────┼──────────────────┤
│5   │如附件編號5 │謝仁宗共同行使偽造公文書，足以生損害│
│    │            │於公眾及他人，處有期徒刑壹年伍月，附│
│    │            │表二編號5 、9 、10、11所示之物及附表│
│    │            │三編號1 所示之物，均沒收。          │
├──┼──────┼──────────────────┤
│6   │如附件編號6 │謝仁宗共同行使偽造公文書，足以生損害│
│    │            │於公眾及他人，處有期徒刑壹年肆月，附│
│    │            │表二編號6 、9 、10、11所示之物及附表│
│    │            │三編號1 所示之物，均沒收。          │
├──┼──────┼──────────────────┤
│7   │如附件編號7 │謝仁宗共同行使偽造公文書，足以生損害│
│    │            │於公眾及他人，處有期徒刑壹年伍月，附│
│    │            │表二編號7 、9 、10、11所示之物及附表│
│    │            │三編號1 所示之物，均沒收。          │
├──┼──────┼──────────────────┤
│8   │如附件編號8 │謝仁宗共同行使偽造公文書，足以生損害│
│    │            │於公眾及他人，處有期徒刑壹年肆月，附│
│    │            │表二編號8 、9 、10、11所示之物及附表│
│    │            │三編號1 所示之物，均沒收。          │
└──┴──────┴──────────────────┘
 附表二
┌─┬────────┬───────┬─────────┐
│編│證物名稱        │其上偽造之印文│宣告沒收之物      │
│號│                │              │（含A.及B.）      │
├─┼────────┼───────┼─────────┤
│1 │A.偽造之「臺北士│「檢察行政處鑑│A.「檢察行政處鑑」│
│  │林地檢署監管科」│」公印文壹枚、│  公印文壹枚、「鄭│
│  │收據壹紙（傳真接│「鄭世揚」印文│  世揚」印文壹枚  │
│  │受本）【曾鳳美】│壹枚          │                  │
│  ├────────┤              ├─────────┤
│  │B.偽造之「臺北士│              │B.偽造之「臺北士林│
│  │林地檢署監管科」│              │  地檢署監管科」收│
│  │收據壹紙（原本）│              │  據壹紙（原本）【│
│  │【曾鳳美】      │              │  曾鳳美】        │
├─┼────────┼───────┼─────────┤
│2 │A.偽造之「臺北士│同上          │A.「檢察行政處鑑」│
│  │林地檢署監管科」│              │  公印文壹枚、「鄭│
│  │收據壹紙（傳真接│              │  世揚」印文壹枚  │
│  │受本）【葉金梅】│              │                  │
│  ├────────┤              ├─────────┤
│  │B.偽造之「臺北士│              │B.偽造之「臺北士林│
│  │林地檢署監管科」│              │  地檢署監管科」收│
│  │收據壹紙（原本）│              │  據壹紙（原本）【│
│  │【葉金梅】      │              │  葉金梅】        │
├─┼────────┼───────┼─────────┤
│3 │A.偽造之「臺北士│同上          │A.「檢察行政處鑑」│
│  │林地檢署監管科」│              │  公印文壹枚、「鄭│
│  │收據壹紙（傳真接│              │  世揚」印文壹枚  │
│  │受本）【吳連美月│              │                  │
│  │】              │              │                  │
│  ├────────┤              ├─────────┤
│  │B.偽造之「臺北士│              │B.偽造之「臺北士林│
│  │林地檢署監管科」│              │  地檢署監管科」收│
│  │收據壹紙（原本）│              │  據壹紙（原本）【│
│  │【吳連美月】    │              │  吳連美月】      │
├─┼────────┼───────┼─────────┤
│4 │A.偽造之「臺北士│同上          │A.「檢察行政處鑑」│
│  │林地檢署監管科」│              │  公印文壹枚、「鄭│
│  │收據壹紙（傳真接│              │  世揚」印文壹枚  │
│  │受本）【劉春妹】│              │                  │
│  ├────────┤              ├─────────┤
│  │B.偽造之「臺北士│              │B.偽造之「臺北士林│
│  │林地檢署監管科」│              │  地檢署監管科」收│
│  │收據壹紙（原本）│              │  據壹紙（原本）【│
│  │【劉春妹】      │              │  劉春妹】        │
├─┼────────┼───────┼─────────┤
│5 │A.偽造之「臺北士│同上          │A.「檢察行政處鑑」│
│  │林地檢署監管科」│              │  公印文壹枚、「鄭│
│  │收據壹紙（傳真接│              │  世揚」印文壹枚  │
│  │受本）【黃瑞芳】│              │                  │
│  ├────────┤              ├─────────┤
│  │B.偽造之「臺北士│              │B.偽造之「臺北士林│
│  │林地檢署監管科」│              │  地檢署監管科」收│
│  │收據壹紙（原本）│              │  據壹紙（原本）【│
│  │【黃瑞芳】      │              │  黃瑞芳】        │
├─┼────────┼───────┼─────────┤
│6 │A.偽造之「臺北士│同上          │A.「檢察行政處鑑」│
│  │林地檢署監管科」│              │  公印文壹枚、「鄭│
│  │收據壹紙（傳真接│              │  世揚」印文壹枚  │
│  │受本）【吳江來好│              │                  │
│  │】              │              │                  │
│  ├────────┤              ├─────────┤
│  │B.偽造之「臺北士│              │B.偽造之「臺北士林│
│  │林地檢署監管科」│              │  地檢署監管科」收│
│  │收據壹紙（原本）│              │  據壹紙（原本）【│
│  │【吳江來好】    │              │  吳江來好】      │
├─┼────────┼───────┼─────────┤
│  │A.偽造之「臺北士│「檢察行政處鑑│A.「檢察行政處鑑」│
│7 │林地方法院檢察署│」公印文共貳枚│  公印文共貳枚、「│
│  │監管科」公文、「│、「鄭世揚」印│  鄭世揚」印文共貳│
│  │臺北士林地檢署監│文共貳枚      │  枚              │
│  │管科」收據壹紙（│              │                  │
│  │傳真接受本）【吳│              │                  │
│  │莊玉嬌】        │              │                  │
│  ├────────┤              ├─────────┤
│  │B.偽造之「臺北士│              │B.偽造之「臺北士林│
│  │林地方法院檢察署│              │  地方法院檢察署監│
│  │監管科」公文、「│              │  管科」公文、「臺│
│  │臺北士林地檢署監│              │  北士林地檢署監管│
│  │管科」收據壹紙（│              │  科」收據壹紙（均│
│  │均原本）【吳莊玉│              │  原本）【吳莊玉嬌│
│  │嬌】            │              │  】              │
├─┼────────┼───────┼─────────┤
│  │A.偽造之「臺北士│「檢察行政處鑑│A.「檢察行政處鑑」│
│8 │林地檢署監管科」│」公印文壹枚、│  公印文壹枚、「鄭│
│  │收據壹紙（傳真接│「鄭世揚」印文│  世揚」印文壹枚  │
│  │受本）【李明娥】│壹枚          │                  │
│  ├────────┤              ├─────────┤
│  │B.偽造之「臺北士│              │B.偽造之「臺北士林│
│  │林地檢署監管科」│              │  地檢署監管科」收│
│  │收據壹紙（原本）│              │  據壹紙（原本）【│
│  │【李明娥】      │              │  李明娥】        │
├─┼────────┼───────┼─────────┤
│9 │偽造之法務部臺北│              │偽造之法務部臺北地│
│  │地檢署服務證共52│              │檢署服務證共52張  │
│  │張              │              │                  │
├─┼────────┼───────┼─────────┤
│10│檢察行政處印鑑章│              │檢察行政處印鑑章壹│
│  │壹顆            │              │顆                │
├─┼────────┼───────┼─────────┤
│11│鄭世揚原子章壹顆│              │鄭世揚原子章壹顆  │
└─┴────────┴───────┴─────────┘
附表三
┌──┬────────┬──────────┐
│編號│所有人          │證物名稱            │
├──┼────────┼──────────┤
│1   │望智敦          │行動電話2支         │
│    │                │（含門號0000000000、│
│    │                │0000000000SIM 卡各1 │
│    │                │張）                │
└──┴────────┴──────────┘